---
title: "Bare metal analisys"
author: "Gabriel Tavares"
date: "10/19/2022"
output: html_document
---

```{r}
library(tidyverse)
library(ggplot2)
library(ggpubr)
library(here)
```

```{r}
source(here("read-input.R"))
source(here("benchmark-plots.R"))
```


```{r}
# ADD NEW INPUTS HERE!
experiments_info_alloc <- list(
  # ======================= DynamicHTML ==================================
  c("Serial", "dynamic-html", 20, "processed-alloc.csv", "bare-metal-18-10", "256m"),
  c("Serial", "dynamic-html", 20, "processed-alloc.csv", "bare-metal-18-10", "512m"),
  c("Serial", "dynamic-html", 20, "processed-alloc.csv", "bare-metal-18-10", "1g"),
  c("Serial", "dynamic-html", 20, "processed-alloc.csv", "bare-metal-18-10", "2g"),
  c("Serial", "dynamic-html", 20, "processed-alloc.csv", "bare-metal-18-10", "4g"),
  c("Shenandoah", "dynamic-html", 20, "processed-alloc.csv", "bare-metal-18-10", "256m"),
  c("Shenandoah", "dynamic-html", 20, "processed-alloc.csv", "bare-metal-18-10", "512m"),
  c("Shenandoah", "dynamic-html", 20, "processed-alloc.csv", "bare-metal-18-10", "1g"),
  c("Shenandoah", "dynamic-html", 20, "processed-alloc.csv", "bare-metal-18-10", "2g"),
  c("Shenandoah", "dynamic-html", 20, "processed-alloc.csv", "bare-metal-18-10", "4g"),
  c("G1", "dynamic-html", 20, "processed-alloc.csv", "bare-metal-18-10", "256m"),
  c("G1", "dynamic-html", 20, "processed-alloc.csv", "bare-metal-18-10", "512m"),
  c("G1", "dynamic-html", 20, "processed-alloc.csv", "bare-metal-18-10", "1g"),
  c("G1", "dynamic-html", 20, "processed-alloc.csv", "bare-metal-18-10", "2g"),
  c("G1", "dynamic-html", 20, "processed-alloc.csv", "bare-metal-18-10", "4g"),
  c("Epsilon", "dynamic-html", 30, "processed-alloc.csv", "bare-metal-18-10", "20g1c"),
  c("Epsilon", "dynamic-html", 30, "processed-alloc.csv", "bare-metal-18-10", "20g2c"),
  # ======================= GraphBFS ==================================
  c("Serial", "graph-bfs", 20, "processed-alloc.csv", "24-11", "256m"),
  c("Serial", "graph-bfs", 20, "processed-alloc.csv", "24-11", "512m"),
  c("Serial", "graph-bfs", 20, "processed-alloc.csv", "24-11", "1g"),
  c("Serial", "graph-bfs", 20, "processed-alloc.csv", "24-11", "2g"),
  c("Serial", "graph-bfs", 20, "processed-alloc.csv", "24-11", "4g"),
  c("Shenandoah", "graph-bfs", 20, "processed-alloc.csv", "24-11", "256m"),
  c("Shenandoah", "graph-bfs", 20, "processed-alloc.csv", "24-11", "512m"),
  c("Shenandoah", "graph-bfs", 20, "processed-alloc.csv", "24-11", "1g"),
  c("Shenandoah", "graph-bfs", 20, "processed-alloc.csv", "24-11", "2g"),
  c("Shenandoah", "graph-bfs", 20, "processed-alloc.csv", "24-11", "4g"),
  c("G1", "graph-bfs", 20, "processed-alloc.csv", "24-11", "256m"),
  c("G1", "graph-bfs", 20, "processed-alloc.csv", "24-11", "512m"),
  c("G1", "graph-bfs", 20, "processed-alloc.csv", "24-11", "1g"),
  c("G1", "graph-bfs", 20, "processed-alloc.csv", "24-11", "2g"),
  c("G1", "graph-bfs", 20, "processed-alloc.csv", "24-11", "4g"),
  c("Epsilon", "graph-bfs", 20, "processed-alloc.csv", "24-11", "20g1c"),
  c("Epsilon", "graph-bfs", 20, "processed-alloc.csv", "24-11", "20g2c")
)

experiments_info_gc <- list(
  # ======================= DynamicHTML ==================================
  c("Serial", "dynamic-html", 20, "processed-gc.csv", "bare-metal-18-10", "256m"),
  c("Serial", "dynamic-html", 20, "processed-gc.csv", "bare-metal-18-10", "512m"),
  c("Serial", "dynamic-html", 20, "processed-gc.csv", "bare-metal-18-10", "1g"),
  c("Serial", "dynamic-html", 20, "processed-gc.csv", "bare-metal-18-10", "2g"),
  c("Serial", "dynamic-html", 20, "processed-gc.csv", "bare-metal-18-10", "4g"),
  c("Shenandoah", "dynamic-html", 20, "processed-gc.csv", "bare-metal-18-10", "256m"),
  c("Shenandoah", "dynamic-html", 20, "processed-gc.csv", "bare-metal-18-10", "512m"),
  c("Shenandoah", "dynamic-html", 20, "processed-gc.csv", "bare-metal-18-10", "1g"),
  c("Shenandoah", "dynamic-html", 20, "processed-gc.csv", "bare-metal-18-10", "2g"),
  c("Shenandoah", "dynamic-html", 20, "processed-gc.csv", "bare-metal-18-10", "4g"),
  c("G1", "dynamic-html", 20, "processed-gc.csv", "bare-metal-18-10", "256m"),
  c("G1", "dynamic-html", 20, "processed-gc.csv", "bare-metal-18-10", "512m"),
  c("G1", "dynamic-html", 20, "processed-gc.csv", "bare-metal-18-10", "1g"),
  c("G1", "dynamic-html", 20, "processed-gc.csv", "bare-metal-18-10", "2g"),
  c("G1", "dynamic-html", 20, "processed-gc.csv", "bare-metal-18-10", "4g"),
  # ======================= GraphBFS ==================================
  c("Serial", "graph-bfs", 20, "processed-gc.csv", "24-11", "256m"),
  c("Serial", "graph-bfs", 20, "processed-gc.csv", "24-11", "512m"),
  c("Serial", "graph-bfs", 20, "processed-gc.csv", "24-11", "1g"),
  c("Serial", "graph-bfs", 20, "processed-gc.csv", "24-11", "2g"),
  c("Serial", "graph-bfs", 20, "processed-gc.csv", "24-11", "4g"),
  c("Shenandoah", "graph-bfs", 20, "processed-gc.csv", "24-11", "256m"),
  c("Shenandoah", "graph-bfs", 20, "processed-gc.csv", "24-11", "512m"),
  c("Shenandoah", "graph-bfs", 20, "processed-gc.csv", "24-11", "1g"),
  c("Shenandoah", "graph-bfs", 20, "processed-gc.csv", "24-11", "2g"),
  c("Shenandoah", "graph-bfs", 20, "processed-gc.csv", "24-11", "4g"),
  c("G1", "graph-bfs", 20, "processed-gc.csv", "24-11", "256m"),
  c("G1", "graph-bfs", 20, "processed-gc.csv", "24-11", "512m"),
  c("G1", "graph-bfs", 20, "processed-gc.csv", "24-11", "1g"),
  c("G1", "graph-bfs", 20, "processed-gc.csv", "24-11", "2g"),
  c("G1", "graph-bfs", 20, "processed-gc.csv", "24-11", "4g")
)

experiments_info_latency <- list(
  # ======================= DynamicHTML ==================================
  c("Serial", "dynamic-html", 20, "results/dynamic-html.csv", "bare-metal-18-10", "256m"),
  c("Serial", "dynamic-html", 20, "results/dynamic-html.csv", "bare-metal-18-10", "512m"),
  c("Serial", "dynamic-html", 20, "results/dynamic-html.csv", "bare-metal-18-10", "1g"),
  c("Serial", "dynamic-html", 20, "results/dynamic-html.csv", "bare-metal-18-10", "2g"),
  c("Serial", "dynamic-html", 20, "results/dynamic-html.csv", "bare-metal-18-10", "4g"),
  c("Shenandoah", "dynamic-html", 20, "results/dynamic-html.csv", "bare-metal-18-10", "256m"),
  c("Shenandoah", "dynamic-html", 20, "results/dynamic-html.csv", "bare-metal-18-10", "512m"),
  c("Shenandoah", "dynamic-html", 20, "results/dynamic-html.csv", "bare-metal-18-10", "1g"),
  c("Shenandoah", "dynamic-html", 20, "results/dynamic-html.csv", "bare-metal-18-10", "2g"),
  c("Shenandoah", "dynamic-html", 20, "results/dynamic-html.csv", "bare-metal-18-10", "4g"),
  c("G1", "dynamic-html", 20, "results/dynamic-html.csv", "bare-metal-18-10", "256m"),
  c("G1", "dynamic-html", 20, "results/dynamic-html.csv", "bare-metal-18-10", "512m"),
  c("G1", "dynamic-html", 20, "results/dynamic-html.csv", "bare-metal-18-10", "1g"),
  c("G1", "dynamic-html", 20, "results/dynamic-html.csv", "bare-metal-18-10", "2g"),
  c("G1", "dynamic-html", 20, "results/dynamic-html.csv", "bare-metal-18-10", "4g"),
  c("Epsilon", "dynamic-html", 30, "results/dynamic-html.csv", "bare-metal-18-10", "20g1c"),
  c("Epsilon", "dynamic-html", 30, "results/dynamic-html.csv", "bare-metal-18-10", "20g2c"),
  # ======================= GraphBFS ==================================
  c("Serial", "graph-bfs", 20, "results/graph-bfs.csv", "24-11", "256m"),
  c("Serial", "graph-bfs", 20, "results/graph-bfs.csv", "24-11", "512m"),
  c("Serial", "graph-bfs", 20, "results/graph-bfs.csv", "24-11", "1g"),
  c("Serial", "graph-bfs", 20, "results/graph-bfs.csv", "24-11", "2g"),
  c("Serial", "graph-bfs", 20, "results/graph-bfs.csv", "24-11", "4g"),
  c("Shenandoah", "graph-bfs", 20, "results/graph-bfs.csv", "24-11", "256m"),
  c("Shenandoah", "graph-bfs", 20, "results/graph-bfs.csv", "24-11", "512m"),
  c("Shenandoah", "graph-bfs", 20, "results/graph-bfs.csv", "24-11", "1g"),
  c("Shenandoah", "graph-bfs", 20, "results/graph-bfs.csv", "24-11", "2g"),
  c("Shenandoah", "graph-bfs", 20, "results/graph-bfs.csv", "24-11", "4g"),
  c("G1", "graph-bfs", 20, "results/graph-bfs.csv", "24-11", "256m"),
  c("G1", "graph-bfs", 20, "results/graph-bfs.csv", "24-11", "512m"),
  c("G1", "graph-bfs", 20, "results/graph-bfs.csv", "24-11", "1g"),
  c("G1", "graph-bfs", 20, "results/graph-bfs.csv", "24-11", "2g"),
  c("G1", "graph-bfs", 20, "results/graph-bfs.csv", "24-11", "4g"),
  c("Epsilon", "graph-bfs", 20, "results/graph-bfs.csv", "24-11", "20g1c"),
  c("Epsilon", "graph-bfs", 20, "results/graph-bfs.csv", "24-11", "20g2c")
)
```


```{r}
df_alloc <- map_df(experiments_info_alloc, function(x) { 
  read_inputs(x[[1]], x[[2]], x[[3]], x[[4]], x[[5]], x[[6]]) %>%
    group_by(gc, heap, cores, run, benchmark) %>%
    mutate(
      alloc = heap_before_mb - lag(heap_after_mb, default = first(heap_before_mb)),
      cumm_alloc = cumsum(alloc),
      ts_s = ts_s - first(ts_s),
      alloc_per_sec = alloc / (ts_s - lag(ts_s))
      ) %>%
    slice(2:n()) %>% # Remove first and last row of each group
    slice(1:(n()-1))
  })

df_gc <- map_df(experiments_info_gc, function(x) { 
  read_inputs(x[[1]], x[[2]], x[[3]], x[[4]], x[[5]], x[[6]])
  })

df_latency <- map_df(experiments_info_latency, function(x) { 
  read_inputs(x[[1]], x[[2]], x[[3]], x[[4]], x[[5]], x[[6]]) %>% add_batch_number() 
  })
```


# Dynamic-html

```{r, fig.height=8, fig.width=9}
df_alloc %>%
  filter(run == 5) %>%
  ggline(x = "ts_s", y = "cumm_alloc", color = "heap", numeric.x.axis = TRUE, point.size = 0.1, size = 0.5) %>%
  ggpar(legend.title = "Heap size") +
  facet_wrap(benchmark ~ gc, ncol = 4)
```

```{r, fig.height=2, fig.width=7}
n_requests <- df_latency %>%
  group_by(benchmark) %>%
  mutate(n_req = max(req_id) + 1) %>%
  distinct(benchmark, n_req)

allocation_info <- df_alloc %>%
  merge(n_requests, by = "benchmark") %>%
  group_by(gc, heap, cores, benchmark, run) %>%
  mutate(
    total_alloc_gb = (sum(alloc) / 1024),
    total_alloc_per_req_gb = total_alloc_gb / n_req
  ) %>%
  ungroup() %>%
  group_by(benchmark) %>%
  mutate(
    mean_total_alloc_gb = mean(total_alloc_gb),
    mean_total_alloc_per_req_gb = mean(total_alloc_per_req_gb)
  ) %>%
  distinct(mean_total_alloc_gb, mean_total_alloc_per_req_gb, benchmark, n_req)

allocation_info %>%
  ggtexttable(rows = NULL, theme = ttheme("minimal"), cols = c("Benchmark", "#Requests per run", "Mean Total Allocation (Gb)", "Mean Total Alloc/Req (Gb)"))
  # tab_add_hline(at.row = c(5), row.side = "top", linewidth = 1, linetype = 1)
```

Calcular outras estatísticas da alocação por request, como o desvio padrão. Plottar o boxplot da alocação por request. 
No Epsilon, é possível cuspir logs da ocupação do Heap entre requests. Isso vai ser cuspido nos logs do GC, assim eu separo alocação por req.

```{r}
df_alloc %>%
  filter(gc == "Epsilon" & run == 5) %>%
  ggline(x = "ts_s", y = "cumm_alloc", color = "cores", numeric.x.axis = TRUE) %>%
  ggpar(legend.title = "CPU cores") +
  facet_wrap(~ benchmark) 
```


```{r, fig.height=9, fig.width=15}
df_alloc %>%
  filter(heap == "2g" | gc == "Epsilon") %>%
  plot_alloc("dynamic-html")
```

```{r, fig.height=8, fig.width=15}
df_alloc %>%
  filter(gc %in% c("Shenandoah", "G1") & heap == "4g") %>%
  plot_alloc("dynamic-html")
```

```{r, fig.height=8}
df_alloc %>%
  filter(benchmark == "graph-bfs" & run == 5) %>%
  ggline(x = "ts_s", y = "alloc", color = "gc", numeric.x.axis = TRUE) + 
  grids(linetype = "dashed") +
  facet_wrap(heap ~ cores)
```

```{r, fig.height=8, fig.width=15}
df_alloc %>%
  filter(
    run == 5 & 
    (cores == 2 | gc != "Epsilon") &
    (benchmark == "dynamic-html" | alloc_per_sec < 10000)
  ) %>%
  ggboxplot(x = "heap", y = "alloc_per_sec", color = "gc") %>%
  ggpar(
    ylab = "Mean Allocation (Mb/s)",
    xlab = "Heap size (Mb)",
    title = "Dynamic-html allocation rate"
    ) +
  grids(linetype = "dashed") +
  facet_wrap(~ benchmark, ncol = 2)
```


```{r}
df_latency %>%
  filter(run == 5 & batch_number == 1 & gc == "Epsilon") %>%
  mutate(req_id = as.integer(req_id)) %>%
  ggline(x = "req_id", y = "duration", color = "cores")
```


```{r, fig.width=6,fig.height=6}
df_latency %>%
  mutate(latency = end_time - init_time) %>%
  filter(batch_number != 0 & heap != "256m") %>%
  ggecdf(x = "latency", color = "heap", linetype = "cores") %>%
  facet(facet.by = "gc", nrow = 2) %>%
  ggpar(
    xlab = "Response time (ms)",
    ylab = "ECDF"
  )
```


```{r}
percentile_df <- df_latency %>%
  filter(batch_number != 0 & (heap == "256m" | gc == "Epsilon")) %>%
  group_by(gc) %>%
  mutate(p90 = quantile(duration, 0.90)) %>%
  mutate(p99 = quantile(duration, 0.99)) %>%
  mutate(p999 = quantile(duration, 0.999)) %>%
  distinct(p90, p99, p999, gc)
  
percentile_df %>%
  ggtexttable(rows = NULL, theme = ttheme("minimal")) %>%
  tab_add_hline(at.row = c(5), row.side = "top", linewidth = 1, linetype = 1)
```


```{r,fig.height=4, fig.width=11}
df_latency %>%
  filter(
    batch_number != 0 &
    heap != "256m"
  ) %>%
  ggboxplot(x = "heap", y = "duration", color = "gc") %>%
  facet(facet.by = "cores", nrow = 1, panel.labs = list(cores = c("Single core", "Two cores"))) +
  theme(axis.text.x=element_text(angle = -10, hjust = 0.5, vjust = 0.06)) +
  theme_bw()
```



```{r, fig.height=4, fig.width=9}
df_latency %>%
  filter(
    batch_number != 0 &
    (heap == "256m" | gc == "Epsilon")
  ) %>%
  group_by(gc) %>%
  ggecdf(x = "duration", color = "gc") %>%
  ggpar(ylab = "") +
  geom_vline(data = percentile_df, aes(colour = gc, xintercept = p999)) +
  geom_text(data = percentile_df, 
            aes(
              x = p999, y = c(0.25, 0.90, 0.50, 0.20),
              label = paste(as.integer(p999)),  
              colour = gc,
              position = "dodge"), 
            nudge_x = 100, show.legend = FALSE
            )
```

Verificar a frequência de alocação dessa aplicação. O gráfico acima é evidência de que o funcionamento do Serial envolve operações que competem menos com os recursos da aplicação.

Criar os gráficos de alocação para melhorar o nosso caso, escrevendo o paper em cima de perfis de uso de memória, em vez de uso de memória e cpu. Por isso é bem importante mostrar os perfis de alocação em termos de frequência de alocação e quantidade de memória utilizada.


```{r, fig.height=5, fig.width=8}
df_latency %>%
  filter(batch_number == 1 & heap != "256m") %>%
  ggboxplot(x = "heap", y = "duration", color = "cores") %>%
  facet(facet.by = "gc", ncol = 2) %>%
  ggpar( 
    title = "Latency boxplot of dynamic-html function",
    ylab = "Response time (ms)",
    xlab = "Heap size", x.text.angle = 20
  ) 
```


```{r, fig.width=7, fig.height=4}
df_gc %>%
  filter(run == 5 & benchmark == "dynamic-html" & heap == "512m") %>%
  mutate(input_line = as.integer(input_line)) %>%
  ggplot(aes(y = pause_time_ms, x = gc, color = type)) +
  geom_jitter() +
  theme_minimal()

df_gc %>%
  filter(run == 5 & benchmark == "dynamic-html" & heap == "512m") %>%
  ggboxplot(y = "pause_time_ms", x = "type", fill = "gc") %>%
  ggpar(
    xlab = "Pause type",
    ylab = "Pause time (ms)",
    title = "Pause time for STW and concurrent collections"
  )
```