---
title: "Deep dive on the dynamic html benchmark"
author: "Gabriel Tavares"
date: "9/22/2022"
output: html_document
---

```{r}
library(here)
source(here("read-input.R"))
source(here("benchmark-plots.R"))
```


```{r}
# ADD NEW INPUTS HERE!
experiments_info_alloc <- list(
  c("Shenandoah", "dynamic-html", 10, "processed-alloc.csv", "14-10", "1g"),
  c("G1", "dynamic-html", 10, "processed-alloc.csv", "14-10", "1g"),
  c("Epsilon", "dynamic-html", 10, "processed-alloc.csv", "06-10", "16g"),
  c("Serial", "dynamic-html", 10, "processed-alloc.csv", "14-10", "1g"),
  c("G1", "dynamic-html", 10, "processed-alloc.csv", "17-10", "512m")
)

experiments_info_gc <- list(
  c("Shenandoah", "dynamic-html", 10, "processed-gc.csv", "14-10", "1g"),
  c("G1", "dynamic-html", 10, "processed-gc.csv", "14-10", "1g"),
  c("Serial", "dynamic-html", 10, "processed-gc.csv", "14-10", "1g"),
  c("G1", "dynamic-html", 10, "processed-gc.csv", "17-10", "512m")
)

experiments_info_latency <- list(
  c("Shenandoah", "dynamic-html", 10, "results/dynamic-html.csv", "14-10", "1g"),
  c("G1", "dynamic-html", 10, "results/dynamic-html.csv", "14-10", "1g"),
  c("Epsilon", "dynamic-html", 10, "results/dynamic-html.csv", "06-10", "16g"),
  c("Serial", "dynamic-html", 10, "results/dynamic-html.csv", "14-10", "1g"),
  c("G1", "dynamic-html", 10, "results/dynamic-html.csv", "17-10", "512m")
)
```


```{r}
df_alloc <- map_df(experiments_info_alloc, function(x) { 
  read_inputs(x[[1]], x[[2]], x[[3]], x[[4]], x[[5]], x[[6]])
  })

df_gc <- map_df(experiments_info_gc, function(x) { 
  read_inputs(x[[1]], x[[2]], x[[3]], x[[4]], x[[5]], x[[6]])
  })

df_latency <- map_df(experiments_info_latency, function(x) { 
  read_inputs(x[[1]], x[[2]], x[[3]], x[[4]], x[[5]], x[[6]]) %>% add_batch_number() 
  })
```



# Dynamic-html

```{r, fig.height=9, fig.width=15}
df_alloc %>%
  filter(gc == "G1") %>%
  plot_alloc("dynamic-html") %>%
  facet(facet.by = "heap", nrow = 2)
```

```{r}
df_latency %>%
  filter(run == 5 & batch_number == 1) %>%
  mutate(batch_number = as.character(batch_number)) %>%
  mutate(req_id = as.integer(req_id)) %>%
  ggline(x = "req_id", y = "duration") %>%
  facet(facet.by = "gc", nrow = 4, ncol = 1)

df_latency %>%
  plot_latency(1, "dynamic-html")
```
- Devemos rodar o Epsilon com o AlwaysPreTouch com heap topado
- Testar uma rodada sem o docker
- Testar com o baremetal
  - Queremos explicar essa variação da latência, uma vez que o GC não deveria impactar no Epsilon. Possivelmente a alocação em si já faz um impacto.
- Testar com o heap nos níveis: 256m, 512m, 1g. Em teoria o impacto do GC deve diminuir conforme a memória cresce.


```{r}
quantile((df_latency %>% filter(benchmark == "dynamic-html" & batch_number == 1 & gc == "G1"))$duration, c(0.5, 0.99, 1))
quantile((df_latency %>% filter(benchmark == "dynamic-html" & batch_number == 1 & gc == "Shenandoah"))$duration, c(0.5, 0.99, 1))
```


```{r, fig.width=7, fig.height=4}
df_gc %>%
  filter(run == 5 & benchmark == "dynamic-html") %>%
  mutate(input_line = as.integer(input_line)) %>%
  ggplot(aes(y = pause_time_ms, x = gc, color = type)) +
  geom_jitter() +
  theme_minimal()

df_gc %>%
  filter(run == 5 & benchmark == "dynamic-html") %>%
  ggboxplot(y = "pause_time_ms", x = "type", fill = "gc") %>%
  ggpar(
    xlab = "Pause type",
    ylab = "Pause time (ms)",
    title = "Pause time for STW and concurrent collections"
  )
```

